臺灣桃園地方法院民事簡易判決
    111年度桃簡字第1號
原      告  史帝芬即STEVEN KEITH WALKER

訴訟代理人  戴易鴻律師
被      告  黃雯郁  

訴訟代理人  林冠宇律師
            卓詠堯律師
上列當事人間債務人異議之訴事件，本院於民國111年3月16日言
詞辯論終結，判決如下：
    主  文
原告之訴駁回。
訴訟費用由原告負擔。
    事實及理由
一、原告主張：被告執本院108年度婚字第610號離婚事件（下稱
    前案離婚事件）之確定判決為執行名義（下稱系爭執行名義
    ），就主文第3項所命給付即：兩造於婚姻關係存續期間回
    復共同生活前，原告應自判決確定之日起至未Ｏ年子女黃ＯＯ
    、黃ＯＯ分別成年之前1日止，按月於每月10日前給付被告關
    於未Ｏ年子女黃ＯＯ、黃ＯＯ之扶養費各新臺幣（下同）1萬元（
    下稱系爭請求），聲請對伊為強制執行，經本院以110年度
    司執字第112374號給付扶養費強制執行事件（下稱系爭執行
    事件）受理在案，惟兩造嗣於民國110年7月27日就離婚、剩
    餘財產分配、未Ｏ年子女權利義務之行使及負擔等爭議達成
    調解（本院110年度家非調字第232號、110年度家調字第791
    號，下稱系爭調解），調解內容第2、3、6、7項為：兩造所
    育未Ｏ年子女黃ＯＯ權利義務之行使及負擔由被告任之、黃ＯＯ
    權利義務之行使及負擔由原告任之；上揭未Ｏ年子女之扶養
    費，由各任親權人之一方各自負擔；兩造各自保有名下財產
    並各自負擔名下債務，且同意互不主張夫妻剩餘財產差額分
    配以及其他一切因離婚所生之財產上及非財產上等權利請求
    ，兩造其餘本件請求均拋棄，故系爭請求業因兩造成立系爭
    調解而消滅，爰依強制執行法第14條第1項規定提起本件訴
    訟等語。訴之聲明：㈠被告所執系爭執行名義不得對原告為
    強制執行；㈡系爭執行事件之強制執行程序應予撤銷。
二、被告則以：兩造在系爭調解中僅拋棄「夫妻剩餘財產分配請
    求權」及「因離婚所生之財產上、非財產上之損害賠償請求
    權」，伊並未拋棄系爭請求，原告主張系爭請求因兩造成立
    系爭調解而消滅，不足採信等語，資為抗辯。答辯聲明：原
    告之訴駁回。
三、按當事人主張有利於己之事實者，就其事實有舉證之責任；
    和解有使當事人所拋棄之權利消滅及使當事人取得和解契約
    所訂明權利之效力，民事訴訟法第277條前段、民法第737條
    定有明文。另按倘當事人契約發生疑義，法院應觀契約全文
    ，斟酌立約當時之情形及其他一切證據資料，就文義上及理
    論上詳為推求，以探求當事人締約時之真意，俾作為判斷當
    事人間權利義務之依據。法院進行契約之解釋，除依文義解
    釋（以契約文義為基準）、體系解釋（綜觀契約全文）、歷
    史解釋（斟酌訂約時之事實及資料）、目的解釋（考量契約
    之目的及經濟價值）並參酌交易習慣與衡量誠信原則，加以
    判斷外，並應兼顧其解釋之結果不能逸出契約中最大可能之
    文義（最高法院103年度台上字第713號判決意旨參照）。 
    原告主張系爭請求因兩造成立系爭調解而消滅云云，既為被
    告所否認，原告自應就被告已拋棄系爭請求此利己事實負舉
    證責任。
四、原告主張系爭調解關於：兩造各自保有名下財產並各自負擔
    名下債務，且同意互不主張夫妻剩餘財產差額分配以及其他
    一切因離婚所生之財產上及非財產上等權利請求；兩造其餘
    本件請求均拋棄等內容，其真意係包含被告拋棄系爭請求云
    云，並提出調解筆錄為證(見本院卷第7至10頁)，但為被告
    所否認，則兩造就系爭調解之真意是包含被告拋棄系爭請求
    既發生爭議，自應以前揭解釋方式釐清之。經查：
  ㈠遍觀系爭調解內容並無被告拋棄系爭請求之明文記載，則就
    文義解釋而論，難認被告在系爭調解中有拋棄系爭請求之意
    。
　㈡依系爭調解內容所示，兩造係針對離婚、因離婚所生權利、
    離婚後未Ｏ年子女權利義務之行使及負擔、離婚後未Ｏ年子女
    扶養費之負擔、與未Ｏ年子女會面交往及夫妻剩餘財產分配
    等爭議達成調解，可見系爭調解均在處理兩造離婚後之權利
    義務關係，且系爭調解內容第6項明載兩造拋棄者為夫妻剩
    餘財產差額分配請求權，及其他一切因離婚所生之財產上及
    非財產上等權利，均屬民法親屬編第2章婚姻之相關權利；
    而系爭請求則係本院判命原告應在兩造婚姻關係存續期間回
    復共同生活前，與被告平均負擔未Ｏ年子女扶養費，屬民法
    親屬編第3章父母子女之權利義務關係，且為原告在兩造離
    婚前應履行之義務，與系爭調解之範圍明顯不同，是就體系
    解釋而論，亦無從因兩造成立系爭調解內容第6項，即遽予
    推論被告在系爭調解中已拋棄系爭請求。
  ㈢前案離婚事件判決後，原告未就系爭請求聲明不服，故系爭
    請求業於110年1月13日確定乙情，有本院家事判決確定證明
    書附於系爭執行事件卷宗可參，而依調解筆錄記載，兩造係
    於110年7月27日成立系爭調解，可見系爭調解係於系爭請求
    判決確定後始成立，則系爭請求顯非系爭調解成立時尚待解
    決之事項，倘原告不欲依該確定判決內容給付已發生之扶養
    費，理應在系爭調解程序中提出，明示將之列為調解範圍，
    在徵得被告同意後，亦應明載為調解內容以杜爭議，然遍查
    系爭調解卷宗，未見原告曾要求將已確定之系爭請求列為調
    解範圍，自不得僅因系爭調解載有「兩造其餘本件請求均拋
    棄」之內容，即逕認被告連同系爭請求亦一併拋棄。故就歷
    史解釋而言，原告事後始主張系爭調解內容第7項之真意包
    含被告拋棄系爭請求云云，自無足採。
　㈣系爭請求係命原告應與被告平均分擔未Ｏ年子女之扶養費，而
    系爭調解內容第2、3項則係由兩造各擔任1名未Ｏ年子女之親
    權人，並自行負擔該子女之扶養費，二者關於扶養費之負擔
    方式固有所差異，惟實際上仍係由兩造平均負擔2名未Ｏ年子
    女之扶養費，僅以各自負擔之方式免去兩造互相給付另名未
    Ｏ年子女扶養費予他方之不便，是就目的解釋而論，尚難認
    被告有拋棄系爭請求之意。
五、綜上所述，原告既未證明被告在系爭調解中已拋棄系爭請求
    ，則原告主張系爭請求業因兩造成立系爭調解而消滅，依強
    制執行法第14條第1項規定，請求判命被告所執系爭執行名
    義不得對原告為強制執行，以及系爭執行事件之強制執行程
    序應予撤銷，均為無理由，應予駁回。
六、本件事證已臻明確，兩造其餘攻擊防禦方法及所提證據，核
    與判決之結果不生影響，爰不一一論列，併此敘明。
七、據上論結，本件原告之訴為無理由，依民事訴訟法第78條，
    判決如主文。
中　　華　　民　　國　　111 　年　　3 　　月　　31　　日
                    桃園簡易庭  法  官 魏于傑
以上為正本係照原本作成。
如不服本判決，應於送達後20日內，向本院提出上訴狀並表明上
訴理由，如於本判決宣示後送達前提起上訴者，應於判決送達後
20日內補提上訴理由書（須附繕本）。
如委任律師提起上訴者，應一併繳納上訴審裁判費。   
中　　華　　民　　國　  111  　年　 3 　　月　　31  　日
                              書記官  黃文琪